# 劳务派遣员工工资是否能无票计入成本费用

提问人：christian.w.yao 时间：2019-12-02 06:30:20
现在企业有个情况如下：
A、B与 C公司，B与 C签订劳务派遣合同工，实际用工为 A公司。劳务派遣公司C 开票给B 公司，B 公司确认了成本费用但未开票给实际用工单位 A，A 单位挂了往来清不了帐，请问这账怎么能平。A 与 B 公司受同一方控制；是否可以 A公司确认无票确认成本费用。B公司做会计差错更正？

回答人：chenyiwei
A 应与 B 签订服务协议，B 收取 A的服务费，并向 A 开票。或者直接由A 和C 签订劳务派遣合同。